en: Arts & Entertainment > Hobbies & Creative Arts > Musical Instruments > Woodwinds > Saxophones: Alto Saxophones; Baritone Saxophones; Bass Saxophones; Soprano Saxophones; Tenor Saxophones
ro-RO: Artă și divertisment > Hobby-uri și artă > Instrumente muzicale > Instrumente de suflat > Saxofoane: Saxofoane alto; Saxofoane bariton; Saxofoane bas; Saxofoane soprano; Saxofoane tenor
sk-SK: Umenie a zábava > Záľuby a tvorivé dielne > Hudobné nástroje > Drevené dychové nástroje > Saxofóny: Alt saxofóny; Barytónové saxofóny; Bassaxofóny; Sopránové saxofóny; Tenor saxofóny
sl-SI: Kultura in zabava > Hobiji in ustvarjalne umetnosti > Glasbila > Lesna pihala > Saksofoni: Altovski saksofoni; Baritonski saksofoni; Basovski saksofoni; Sopranski saksofoni; Tenorski saksofoni
tr: Sanat ve Eğlence > Hobiler ve Sanatsal Çalışmalar > Müzik Aletleri > Nefesli Çalgılar > Saksafonlar: Alto Saksafonlar; Bariton Saksafonlar; Bas Saksafonlar; Soprano Saksafonlar; Tenor Saksafonlar
ru: Искусство и развлечения > Хобби и творчество > Музыкальные инструменты > Деревянные духовые инструменты > Саксофоны: Альт-саксофоны; Баритон-саксофоны; Бас-саксофоны; Сопрано-саксофоны; Тенор-саксофоны
ko: 아트/엔터테인먼트 > 취미/예술 > 악기 > 목관악기 > 색소폰: 알토 색소폰; 바리톤 색소폰; 베이스 색소폰; 소프라노 색소폰; 테너 색소폰
es: Arte y ocio > Hobbies y artes creativas > Instrumentos musicales > Instrumentos de viento madera > Saxofones: Saxofones altos; Saxofones barítono; Saxofones bajo; Saxofones soprano; Saxofones tenor
zh-TW: 藝術/娛樂 > 嗜好和創作藝術 > 樂器 > 木管樂器 > 薩克斯風: 中音薩克斯風; 上低音薩克斯風; 低音薩克斯風; 高音薩克斯風; 次中音薩克斯風
pt-BR: Artes e entretenimento > Hobbies e artes > Instrumentos musicais > Instrumentos de sopro de madeira > Saxofones: Saxofones alto; Saxofones barítono; Saxofones baixo; Saxofones soprano; Saxofones tenor
zh-CN: 艺术与娱乐 > 爱好/艺术创作 > 乐器 > 木管乐器 > 萨克斯管: 中音萨克斯管; 上低音萨克斯管; 低音萨克斯管; 最高音萨克斯管; 次中音萨克斯管
vi: Nghệ thuật và giải trí > Sở thích và nghệ thuật sáng tạo > Nhạc cụ > Nhạc cụ bằng gỗ > Kèn saxophone: Kèn Alto saxophone; Kèn Baritone saxophone; Kèn Bass saxophone; Kèn Soprano saxophone; Kèn Tenor saxophone
ja: 芸術・エンターテイメント > 趣味・コレクション > 楽器 > 木管楽器 > サックス: アルトサクソフォーン; バリトンサックス; バスサックス; ソプラノサックス; テナーサックスフォーン
da: Kunst og underholdning > Hobby og håndarbejde > Musikinstrumenter > Blæserinstrumenter > Saxofoner: Altsaxofoner; Barytonsaxofoner; Bassaxofoner; Sopransaxofoner; Tenorsaxofoner
nb: Kunst og underholdning > Hobby og kreativitet > Musikkinstrumenter > Treblåseinstrumenter > Saksofoner: Altsaksofoner; Baritonsaksofoner; Bassaksofoner; Sopransaksofoner; Tenorsaksofoner
el: Τέχνες & Ψυχαγωγία > Χόμπι & Δημιουργικές Τέχνες > Μουσικά όργανα > Ξύλινα πνευστά > Σαξόφωνα: Σαξόφωνα τύπου άλτο; Σαξόφωνα τύπου βαρύτονο; Σαξόφωνα τύπου μπάσο; Σαξόφωνα τύπου σοπράνο; Σαξόφωνα τύπου τενόρο
cs: Umění a zábava > Hobby, hudba a výtvarné umění > Hudební nástroje > Dřevěné dechové nástroje > Saxofony: Altsaxofony; Barytonsaxofony; Bassaxofony; Sopránsaxofony; Tenorsaxofony
th: ศิลปะและความบันเทิง > งานอดิเรกและศิลปะสร้างสรรค์ > เครื่องดนตรี > เครื่องเป่าลมไม้ > แซกโซโฟน: อัลโตแซกโซโฟน; บาริโทนแซกโซโฟน; เบสแซกโซโฟน; โซปราโนแซกโซโฟน; เทเนอร์แซกโซโฟน
it: Arte e svago > Hobby e arti creative > Strumenti musicali > Legni > Sassofoni: Sassofoni contralto; Sassofoni baritoni; Sassofoni bassi; Sassofoni soprano; Sassofoni tenore
hu: Művészet és szórakoztatás > Hobbik és kreatív művészet > Hangszerek > Fafúvósok > Szaxofonok: Altszaxofonok; Baritonszaxofonok; Basszusszaxofonok; Szopránszaxofonok; Tenorszaxofonok
hr-HR: Umjetnost i zabava > Hobiji i kreativne umjetnosti > Glazbala > Drvena puhaća glazbala > Saksofoni: Alt-saksofoni; Bariton saksofoni; Bas-saksofoni; Sopran saksofoni; Tenor saksofoni
fi: Taide ja viihde > Harrastukset ja taiteet > Soittimet > Puupuhaltimet > Saksofonit: Alttosaksofonit; Baritonisaksofonit; Bassosaksofonit; Sopraanosaksofonit; Tenorisaksofonit
pl: Sztuka i rozrywka > Hobby i sztuki piękne > Instrumenty muzyczne > Instrumenty dęte drewniane > Saksofony: Saksofony altowe; Saksofony barytonowe; Saksofony basowe; Saksofony sopranowe; Saksofony tenorowe
de: Kunst & Unterhaltung > Hobby & Kunst > Musikinstrumente > Holzblasinstrumente > Saxophone: Altsaxophone; Baritonsaxophone; Basssaxophone; Sopransaxophone; Tenorsaxophone
bg-BG: Изкуства и развлечения > Хобита и творчески изкуства > Музикални инструменти > Дървени духови инструменти > Саксофони: Алт саксофони; Баритон саксофони; Бас саксофони; Сопрано саксофони; Тенор саксофони
sv: Konst och underhållning > Hobby och skapande > Musikinstrument > Träblåsinstrument > Saxofoner: Altsaxofoner; Barytonsaxofoner; Bassaxofoner; Sopransaxofoner; Tenorsaxofoner
fr: Arts et loisirs > Loisirs et arts créatifs > Instruments de musique > Instruments à vent > Saxophones: Saxophones altos; Saxophones barytons; Saxophones basses; Saxophones soprano; Saxophones ténor
pt-PT: Artes e lazer > Passatempos e artes criativas > Instrumentos musicais > Madeiras > Saxofones: Saxofones alto; Saxofones barítono; Saxofones baixo; Saxofones soprano; Saxofones tenor
lt-LT: Menai ir pramogos > Hobiai ir menai > Muzikos instrumentai > Mediniai pučiamieji instrumentai > Saksofonai: Alto saksofonai; Baritono saksofonai; Boso saksofonai; Soprano saksofonai; Tenoro saksofonai
nl: Kunst en entertainment > Hobby's en creatieve vaardigheden > Muziekinstrumenten > Houten blaasinstrumenten > Saxofoons: Altsaxofoons; Baritonsaxofoons; Bassaxofoons; Sopraansaxofoons; Tenorsaxofoons